臺灣士林地方法院民事裁定
111年度消債更字第62號
債  務  人  徐憶茹（原名邱憶茹）

代  理  人  張嘉敏律師
上列債務人聲請更生事件，本院裁定如下：
    主  文
債務人徐憶茹（原名邱憶茹）自民國一百一十一年八月十五日十
七時起開始更生程序。
命司法事務官進行本件更生程序。
    理  由
一、按債務人對於金融機構負債務者，在聲請更生前，應向最大
    債權金融機構請求協商債務清償方案，或向其住、居所地之
    法院或鄉、鎮、市、區調解委員會聲請債務清理之調解，消
    費者債務清理條例（下稱消債條例）第151條第1項定有明文
    。次按債務人不能清償債務或有不能清償之虞，且無擔保或
    無優先權之本金及利息債務總額未逾新臺幣（下同）1,200
    萬元者，於法院裁定開始清算程序或宣告破產前，得向法院
    聲請更生，此觀消債條例第3條、第42條第1項規定自明。又
    法院開始更生程序之裁定，應載明其年、月、日、時，並即
    時發生效力；法院裁定開始更生程序後，得命司法事務官進
    行更生程序，復為消債條例第45條第1項、第16條第1項所明
    定。
二、聲請意旨略以：伊有不能清償債務之虞，前已向本院聲請債
    務清理之調解，惟調解不成立。又伊無擔保或無優先權之本
    息債務總額未逾1,200萬元，復未經法院裁定開始清算程序
    及宣告破產，爰聲請更生等語。
三、經查，債務人主張之上開事實，有債務人現戶全戶戶籍謄本
　　（見本院110年度司消債調字第360號卷，下稱調解卷，第4
    至5頁、本院卷第122至124頁）、財團法人金融聯合徵信中
    心當事人綜合信用報告之債務清理條例前置協商專用債權人
    清冊（見調解卷第10至11頁）、財團法人金融聯合徵信中心
    當事人綜合信用報告（見調解卷第12至21頁）、民國109至1
    110年度綜合所得稅各類所得資料清單（見調解卷第23頁、
    本院卷第46頁）、全國財產稅總歸戶財產查詢清單（見調解
    卷第24頁）、勞動部勞工保險局勞工保險異動查詢（見調解
    卷第25至26頁）、調解不成立證明書（見調解卷第46頁）、
    臺北市政府社會局111年5月2日北市社婦幼字第0000000000
    號函（見本院卷第38頁）、勞動部勞工保險局111年5月9日
    保普就字第00000000000號函（見本院卷第40頁）、債務人
    汽車及機車行車執照（見本院卷第48頁）、機車估價資料（
    見本院卷第52頁）、108年11月起迄今之存摺封面及內頁影
    本（見本院卷第54至102、236至256、266至270頁）、以債
    務人為要保人之南山人壽及富邦人壽保險明細資料（見本院
    卷第104至108、220頁）、早吧早餐店在職證明書（見本院
    卷第110頁）、育兒津貼之網路查詢資料（見本院卷第112頁
    ）、勞工退休金、就保給付及勞保年金網路查詢資料（見本
    院卷第114至118頁）、受扶養人109至110度綜合所得稅各類
    所得資料清單及全國財產稅總歸戶財產查詢清單（見本院卷
    第128至132頁）、債務人配偶勞動部勞工保險局勞工保險異
    動查詢（見本院卷第134至136頁）、債務人配偶109至110度
    綜合所得稅各類所得資料清單及全國財產稅總歸戶財產查詢
    清單（見本院卷第138、140、196頁）、債務人配偶存摺封
    面及內頁影本（見本院卷第142至194頁）、債務人配偶收入
    證明文件（見本院卷第198至200頁）、集保戶往來參加人明
    細資料表（見本院卷第204頁）、保管帳戶客戶餘額表（見
    本院卷第206頁）、客戶存券異動明細表（見本院卷第208頁
    ）、投資人於各專戶無資料明細表（見本院卷第210頁）、
    投資人於清算交割銀行未開戶明細表（見本院卷第212頁）
    、中華民國人壽保險商業同業公會投保查詢資料（見本院卷
    第216至217頁）、南山人壽保險股份有限公司111年8月4日
    南壽保單字第000000000號函及附件（見本院卷第272至278
    頁）在卷可稽，堪認屬實。債務人居住於臺北市北投區，名
    下財產有汽車及機車各1輛（見本院卷第48頁）、南山人壽
    有效保單1份解約金為18,490元（見本院卷第274頁），於10
    8年11月至110年11月間共獲南山人壽保險理賠金合計48,336
    元(見本院卷第278頁)，每月薪資收入約32,000元（見本院
    卷第110頁），每月必要支出含扶養費約28,303元（見本院
    卷第44頁），依債務人之債務總金額達596,383元（見調解
    卷第2頁）觀之，綜合評估債務人財產、信用及勞力等狀況
    ，堪認債務人有不能清償債務之虞。此外，復查無消債條例
    第6條第3項、第8條或第46條各款所定駁回更生聲請之事由
    ，債務人聲請更生，應屬有據，爰依首揭規定，裁定其應予
    開始更生程序，並命司法事務官進行本件更生程序。
四、爰裁定如主文。
中　　華　　民　　國　　111 　年　　8 　　月　　15　　日
                  民事第三庭  法  官  陳世源
以上正本係照原本作成。
本件裁定不得抗告。 
中　　華　　民　　國　　111 　年　　8 　　月　　15　　日
                              書記官  吳婉萱